【裁判字號】    89,自,333
【裁判日期】    890607
【裁判案由】    詐欺
【裁判全文】
台灣台中地方法院刑事裁定                          八十九年度自字第三三三號
    自  訴  人  甲○○
    被      告  乙○○
右列被告因詐欺案件，經自訴人提起自訴，本院裁定如左：
    主  文
自訴駁回。
    理  由
一、按法院或受命法官於自訴案件第一次審判期日前訊問及調查結果，如認為案件有
    刑事訴訟法第二百五十二條至第二百五十四條之情形者，得以裁定駁回其自訴，
    同法第三百二十六條第三項定有明文。
二、自訴意旨略以：自訴人於八十二年年底透過朋友介紹而認識被告乙○○，至八十
    三年五月初，被告佯稱欲購買裝璜材料而請求自訴人協助週轉，自訴人不疑有他
    ，遂借予被告新台幣（下同）二十四萬七千元，被告並以二張客票做為擔保，惟
    支票屆期，竟遭退票，經前往催討，被告早已不知去向，因認被告涉有刑法第三
    百三十九條之詐欺罪嫌。
三、按刑法第三百三十九條第一項詐欺罪之成立，以意圖為自己或第三人不法之所有
    ，以詐術使人將本人或第三人之物交付為要件。若其所用方法，不能認為詐術，
    亦不致使人陷於錯誤，即不構成本罪（最高法院四十六年台上字第二六０號判例
    意旨參照），是行為人如係事後因其他因素無法如期給付，乃民事上債務不履行
    之問題，除有積極證據足認其於取得財物之初即心存不法所有之意圖者外，要難
    以嗣後之給付遲延即遽認其涉犯詐欺罪名。
四、訊據被告乙○○堅決否認其有詐欺之犯行，辯稱：伊先前與自訴人有時會互相借
    錢，均無問題，並不知道本次交付之二張支票會退票，伊後來經常前往大陸，所
    以自訴人無法與伊聯絡上，並無詐騙之意等語。經質之自訴人於本院訊問時供陳
    ：伊之前與被告確有多次金錢借調之往來，自八十三年至八十六年間伊前往大陸
    ，被告聯絡不上伊，本件應屬誤會等語，可知被告於本件調現前，即與自訴人正
    常借調往來，本件支票退票後無法連繫之事，應非被告故意所致，依此，即難認
    被告有施用詐術使自訴人陷於錯誤之情形。且被告於自訴人提起自訴後已與自訴
    人達成民事和解，表示願分期清償欠款予自訴人，亦有和解切結書一份在卷可稽
    ，更徵被告於本件向自訴人調現之時，應無為自己不法所有之詐欺意圖。因此本
    件係僅屬民事債務遲延給付之問題，要難認定被告涉有詐欺犯行，除外亦查無其
    他事證足認被告有詐欺犯行，被告之犯罪嫌疑自屬不足，揆諸首開說明，本件自
    訴應予駁回。
五、據上論結，應依刑事訴訟法第三百二十六條第三項、第二百五十二條第十款，裁
    定如主文。
中      華      民      國    八十九    年      六      月      七      日
                              臺灣臺中地方法院刑事第六庭
                                      法  官  張  靜  琪
右正本證明與原本無異。
如不服本裁定，應於送達後五日內向本院提出抗告狀（須附繕本），抗告於台灣高等
法院台中分院。
                                      書記官
中      華      民      國    八十九    年      六      月      八      日


司法院資訊處製作；財團法人民間司法改革基金會備份。
